【裁判字號】    89,上易,669
【裁判日期】    890503
【裁判案由】    傷害
【裁判全文】
臺灣高等法院臺南分院刑事判決            八十九年度上易字第六六九號    Ｃ
      上  訴  人  臺灣嘉義地方法院檢察署檢察官
      被      告  丙  ○  ○
      被      告  甲  ○  ○
右上訴人因被告傷害案件，不服臺灣嘉義地方法院八十八年度易字第九二四號中華民
國八十九年二月三日第一審判決（起訴案號：臺灣嘉義地方法院檢察署八十八年度偵
字第三一七七號），提起上訴，本院判決如左：
      主      文
上訴駁回。
      理      由
一、公訴意旨略以：被告丙○○與甲○○係夫妻關係，其二人與乙○○均於嘉義市永
    和市場擺設地攤，於民國（下同）八十八年二月十四日七時許，三人因於該處擺
    設攤位而發生爭執，丙○○與甲○○竟基於共同傷害之犯意聯絡，由丙○○架住
    乙○○，而甲○○則趁勢用口咬乙○○之手指，致乙○○受有右手第五指咬裂傷
    合併瘀腫之外傷，因認被告丙○○與甲○○均涉有刑法第二百七十七條第一項之
    傷害罪嫌云云。
二、按犯罪事實應依證據認定之，無證據不得推定其犯罪事實；又不能證明被告犯罪
    者，應諭知無罪之判決，刑事訴訟法第一百五十四條、第三百零一條第一項分別
    定有明文。次按犯罪事實之認定，應憑證據，如未能發現相當證據，或證據不足
    以證明，自不能以推測或擬制之方法為裁判基礎。
三、訊據被告丙○○與甲○○固均坦承有於右揭時、地，作生意之事實，惟均否認傷
    害犯行，辯稱：渠等在那裡作生意，十多年從來沒有與人家發生吵架，告訴人之
    指訴純屬虛構等語。
四、查本件公訴人認被告丙○○與甲○○二人涉有傷害之罪嫌，無非係以告訴人乙○○受有右手第五指咬裂傷合併瘀腫之傷害，並有驗傷診斷書一紙附卷以為論據。
    惟查：
  (一)告訴人乙○○前曾於八十八年四月十三日告被告丙○○與甲○○二人（另有第三
    人吳黃朝子）等於八十八年三月七日傷害、毀損等罪，經原審以八十八年度易字
    第四五九號受理，並認定丙○○、甲○○、吳黃朝子與乙○○，均在嘉義市永和
    市場擺設地攤，八十八年三月七日八時二十分許，因乙○○擺設之蛋攤佔用甲○○擺攤之位置，雙方發生爭吵，丙○○、甲○○與吳黃朝子三人竟基於毀損之犯
    意聯絡，至嘉義市○○街五十五巷一號前，將乙○○之蛋攤上所擺放之鹹鴨蛋、
    雞蛋、生鴨蛋、茶油、苦瓜茶掃落地面而損壞，足以生損害於乙○○。另丙○○
    強行將黃女之蛋攤推走，黃女上前阻止，竟以蛋攤衝撞，致黃女受有左大腿瘀腫
    ，且將蛋攤推至嘉義市○○路財神爺廟旁巷內棄置，妨害乙○○使用之權利。並
    判處丙○○共同損壞他人之鹹鴨蛋、雞蛋、生鴨蛋、茶油、苦瓜茶，足以生損害
    於他人，處拘役參拾日，如易科罰金以參佰元折算壹日。又傷害人之身體，處拘
    役肆拾日，如易科罰金以參佰元折算壹日。應執行拘役伍拾日，如易科罰金以參
    佰元折算壹日。甲○○、吳黃朝子共同損壞他人之鹹鴨蛋、雞蛋、生鴨蛋、茶油
    、苦瓜茶，足以生損害於他人，各處拘役參拾日，如易科罰金均以參佰元折算壹
    日。此並經本院以八十八年度上易字第一四三八號刑事判決駁回上訴在卷可稽。
  (二)本件告訴人乙○○所指係於八十八年二月十四日七時許，於右揭市場擺設地攤所
    發生，惟竟未於上開雙方較後發生八十八年三月七日傷害、毀損案件等罪，併予
    提起，是否真實，即有疑義。
  (三)告訴人乙○○於本件指稱被告與其因於該處擺設攤位而發生爭執，丙○○與甲○○竟基於共同傷害之犯意聯絡，由丙○○架住乙○○，而甲○○則趁勢用口咬乙○○之手指，致乙○○受有右手第五指咬裂傷合併瘀腫之外傷云云。固為被告丙○○與甲○○二人所堅口否認，指係虛構，且告訴人乙○○於原審先則稱：伊叫
    他們不要移動我攤位，結果丙○○就從我後面架住我，而甲○○就用嘴咬我手指
    ，邊咬邊說要把我咬斷，怕什麼云云（見原審卷第十三頁）。嗣又於原審調查及
    審理中改稱：係丙○○自我後面轉過來我前面抓住我，而甲○○就把我手咬下去
    ，我叫一聲丙○○才放下我云云（見原審卷第七十九頁）。指稱之事實亦復不同
    ，殊難遽為認定本件被告丙○○與甲○○二人確有告訴人所稱傷害之犯行。
  (四)又告訴人乙○○固提出診斷書載有手咬傷，然告訴人初指係被告丙○○架住告訴
    人，被告甲○○在前咬其手指云云，嗣又稱係丙○○、甲○○二人在其前，由丙○○架制、甲○○口咬云云，已有不符，不足採信，而為本院認為無裁判上一罪
    之關係，檢還併案，亦有本院八十八年度上易字第一四三八號判決書附卷可按。
  (五)若依告訴人向台灣嘉義地方法院檢察署所為本件告訴之指訴所載，於右揭時、地
    ，由丙○○架制、甲○○口咬告訴人第五指成傷，當場血流如注，告訴人大聲呼
    救後，被告丙○○與甲○○二人始行放手。後告訴人雖經就醫，迄今仍不時麻痛
    ，入夜難以成眠云云，當時正在市場，應有多人目睹，卻無何其他證據可資佐證
    ，且告訴人所聲請傳訊之證人經原審傳拘無，不願到庭。足見告訴人所為指訴
    ，顯有瑕疵，難以採憑。
  (六)綜上所述，告訴人所持證據，顯有瑕疵，則公訴人所舉之證據不足以證明被告二
    人確有上開傷害之犯行，被告前開辯詞，尚堪採信。
五、此外，復查無其他積極確切之證據足資證明被告丙○○與甲○○二人有何公訴人
    所指傷害之犯行，尚屬不能證明被告丙○○與甲○○犯罪，原審以不能證明被告
    犯罪，諭知被告丙○○與甲○○無罪，核無不合。檢察官上訴意旨指摘原判決採
    證不當，為無理由，應予駁回。
據上論斷，應依刑事訴訟法第三百六十八條，判決如主文。
本案經檢察官王碧霞到庭執行職務。
中    華    民    國      八十九      年      五      月      三        日
                                  臺灣高等法院臺南分院刑事第六庭
                                      審判長法官  林    金    村
                                            法官  戴    勝    利
                                            法官  顏    基    典
右正本證明與原本無異。
不得上訴。
                                      法院書記官  呂    嘉    文
中    華    民    國      八十九      年      五      月      五        日


司法院資訊處製作；財團法人民間司法改革基金會備份。
